# 请教陈版-同一控制下企业合并追溯调整

提问人：快乐的双 ing 时间：2016-10-10 20:14:24
A/B两家公司都受实际控制人张三控制， 2015 年张三将B公司转让给A公司，构成同一控制下企业合并，现在A公司要进行新三板申报，报告期为2014-2016.6.30,2014年合并报表进行追溯调整，合并分录为：借：实收资本 1000 万 贷：资本公积 1000 万； 2015年实现同一控制下企业合并，A公司根据合并日被合并方的净资产 1500 万入账长投，编制 2015 年期末合并报表时，借：实收资本 1000 万 未分配利润 500 万 贷：长期股权投资 1500 万，从两期的报表比较中就会显示出来 2015 年资本公积减少 1000 万，请问这个要怎么解释？有没有具体的会计准则可以参考？ 谢谢！

回答人：chenyiwei
2015 年末的抵销分录应为：借：实收资本 1000 万，贷：资本公积 1000 万；借：资本公积 1500 万，贷：长期股权投资 1500 万。合并报表层面的抵销结果就是在 2015 年内的合并日，按所支付的购买价款冲减资本公积。